臺灣新北地方法院民事判決
111年度訴字第1945號
原      告  合作金庫商業銀行股份有限公司

法定代理人  雷仲達
訴訟代理人  鄭人豪
            陳俊榮
被      告  唐愛麗即國巨商行



上列當事人間請求返還借款事件，經本院於民國111年10月18日
言詞辯論終結，判決如下：
    主      文
被告應給付原告新臺幣陸拾貳萬玖仟捌佰參拾捌元，及如附表所
示之利息、違約金。
訴訟費用新臺幣陸仟捌佰參拾元由被告負擔。
    事實及理由
壹、程序方面：
一、按獨資商號與其主人既屬一體，若以該獨資主人為商事，則
    不生無當事人能力之問題（最高法院43年度台上字第601號
    裁判意旨可參）。是以，獨資商號與其主人，乃屬一體，應
    以其個人名義起訴或被訴。查，國巨商行係唐愛麗獨資經營
    之商號，有經濟部商工登記公示資料在卷可佐，是原告起訴
    狀雖同時列唐愛麗、唐愛麗即國巨商行為被告，然實際上乃
    與僅以唐愛麗即國營商行為被告無異，是本件自應更正為僅
    以「唐愛麗即國巨商行」為被告，合先敘明。
二、按當事人得以合意定第一審管轄法院，但以關於由一定法律
    關係而生之訴訟為限。前項合意，應以文書證之，民事訴訟
    法第24條定有明文。經查，原告係依消費借貸及連帶保證法
    律關係提起本件訴訟，依授信約定書第14條約定：「立約人
    對貴行所負之各宗債務，合意以新北地方法院或臺北地方法
    院為第一審管轄法院。」，連帶保證書約定：「如有紛爭而
    涉訟時，保證人並同意以新北地方法院，或臺北地方法院為
    第一審管轄法院。」、借據第7條第3項約定：「借保人均願
    切實遵守另向貴行訂立之約定書所列各條款並將該約定書作
    為本借據之一部。」等情，有該授信契約書、連帶保證書及
    借據等件存卷可考（見本院卷第13、19、23頁），是本院就
    本件訴訟自有管轄權。
貳、實體方面：
一、原告起訴主張：被告以國巨商行名義於民國109年6月5日，
    向原告借款新臺幣(下同)50萬元、於110年6月29日向原告借
    款95,000元、於110年8月25日向原告借款30萬元，均約定借
    款期間5年，按月本息平均攤還，利息按本行定儲指數月指
    標利率1.215%加碼1.005%利息（即年息2.22%），嗣後利率
    依原告放款利率加減碼變動而調整計算，嗣後利率依原告放
    款利率加減碼變動而調整計算，倘逾期付息或到期未履行債
    務時，其逾期在6個月內者，按上開利率百分之10，逾期超
    過6個月部分，按上開利率百分之20計付違約金；上開3筆借
    款均並以唐愛麗本人名義為連帶保證人。詎料，被告自111
    年5月27日起即未依約繳納本息，視為全部到期，被告自應
    連帶給付責任。爰依消費借貸及連帶保證之法律關係提起本
    件訴訟，並聲明：如主文第一項所示。
二、被告則以：被告確實有向原告借錢，但現在無能力一次清償
    等語資為抗辯。
三、經查，原告主張之前揭事實，業據其提出與所述相符之借據
    、授信約定書、連帶保證書、放款相關貸放及保證資料查詢
    單等件為證（見本院卷第13至37頁），且為被告所不爭執(
    見本院卷第81頁)，自堪信為真正。
四、按稱消費借貸者，謂當事人一方移轉金錢或其他代替物之所
    有權於他方，而約定他方以種類、品質、數量相同之物返還
    之契約。利息或其他報償，應於契約所定期限支付之。借用
    人應於約定期限內，返還與借用物種類、品質、數量相同之
    物，民法第474條第1項、第477條前段、第478條前段定有明
    文。又按遲延之債務，以支付金錢為標的者，債權人得請求
    依法定利率計算之遲延利息。但約定利率較高者，仍從其約
    定利率；當事人得約定債務人於債務不履行時，應支付違約
    金，民法第233條第1項、第250條第1項分別定有明文。本件
    被告自109年6月5日起至110年8月25日止，向原告借款50萬
    元、95,000元、30萬元等3筆借款，迄今尚積欠本金各302,8
    05元、76,228元、250,805元（合計629,838元）及如附表所
    示之利息、違約金，並經原告催告返還未果，是被告未按期
    返還本息，依其與原告間之約定，就剩餘未返還之借款視為
    全部到期，即負有返還之義務，並依兩造契約所定負給付約
    定利息及違約金之義務。從而，原告本於消費借貸契約之法
    律關係，請求被告給付如主文第一項所示之本金、利息及違
    約金，為有理由，應予准許。又本件被告僅為唐愛麗即國巨
    商行一人（已如前述），則被告自無自己與自己同負連帶責
    任之可言，是原告聲明所載之連帶部分，顯係誤載，應予更
    正，併此敘明。末併確認本件訴訟費用額為6,830元（即第
    一審裁判費）。
五、據上論結，本件原告之訴為有理由，依民事訴訟法第78條、
    第85條第2項，判決如主文。
中　　華　　民　　國　　111 　年　　10　　月　　27　　日
                  民事第五庭  法　官　鄧雅心
以上正本係照原本作成。
如對本判決上訴，須於判決送達後20日內向本院提出上訴狀。如
委任律師提起上訴者，應一併繳納上訴審裁判費。
中　　華　　民　　國　　111 　年　　10　　月　　27　　日
                              書記官　賴峻權
 
編號 積欠金額 (新臺幣) 利  率 (年息) 利息計算期間 違約金起算日 違約金 1. 302,805元 2.22% 自111年5月27日起至清償日止 自111年6月28日起至清償日止 逾期在6個月內按約定利率百分之10；逾期超過6個月部分，按約定利率百分之20計算違約金。 2. 76,228元 2.22% 自111年5月30日起至清償日止 自111年7月1日起至清償日止  3. 250,805元 2.22% 自111年5月30日起至清償日止 自111年7月1日起至清償日止  積欠金額共計：629,838元